# 请教陈版：主营业务委托加工

提问人：跨度防护 时间：2017-11-02 17:36:38
请教陈版：ipo企业一子公司拟将其主营业务委托加工，从整体层面看，该子公司业务规模很小，对合并几乎不构成影响。但子公司将其主营业务委托加工，是不是会对该子公司持续经营产生疑虑，是否对ipo构成障碍？

回答人：chenyiwei
建议考虑该委托加工对发行人合并报表层面的整体规模的影响，并说明委托加工的必要性、加工商所提供的加工服务是否有较高的可替代性等。